臺灣板橋地方法院刑事判決　　　　　　　　　　　　　九十三年度訴字第三四號
　　公　訴　人　臺灣板橋地方法院檢察署檢察官
　　被　　　告　甲○○
右列被告因毒品危害防制條例案件，經檢察官提起公訴（九十三年度毒偵字第八五號
），及移請併案審理（九十三年度毒偵字第五一六、一０四五號），被告於準備程序
進行中就被訴事實為有罪之陳述，經告知簡式審判程序之旨，並聽取當事人之意見後
，本院裁定由受命法官獨任進行簡式審判程序，判決如左：
    主  文
甲○○連續施用第一級毒品，處有期徒刑拾月，扣案如附表編號二所示之物沒收銷燬
、如附表編號三所示之物沒收；又連續施用第二級毒品，處有期徒刑肆月。應執行有
期徒刑壹年，扣案如附表編號二所示之物沒收銷燬、如附表編號三所示之物沒收。
    事  實
一、甲○○曾於民國八十九年間因施用毒品案件，經本院以八十九年度毒聲字第二九
    一一號裁定送勒戒處所觀察、勒戒後，認有繼續施用毒品之傾向，再經本院以八
    十九年度毒聲字第三二九四號裁定令入戒治處所施以強制戒治一年，嗣經本院以
    八十九年度毒聲字第六六八九號裁定停止強制戒治，所餘戒治期間付保護管束，
    惟於保護管束期間有違反保護管束應遵守事項情節重大，復經本院以九十年度毒
    聲字第一八九一號裁定撤銷停止戒治，令入戒治處所施以強制戒治，於九十年十
    月二十五日強制戒治期滿釋放，由臺灣板橋地方法院檢察署檢察官於九十年十二
    月十日以九十年度戒毒偵字第七四六號為不起訴處分確定。詎仍不知悔改，明知
    海洛因及安非他命係毒品危害防制條例所明定之第一級、第二級毒品，不得施用
    及持有，竟分別基於概括之犯意，自九十二年三月間某日起至同年九月十二日止
    及同年十一月六、七日間某時，在臺北縣三峽鎮東陽宮、臺北縣鶯歌鎮○○○路
    一六０號西寧寺等地，連續非法施用第一級毒品海洛因多次，另於同年八月十五
    日某時、同年八月二十一日、二十二日間某時，分別在臺北縣三峽鎮東陽宮、臺
    北縣鶯歌鎮西寧寺，連續非法施用第二級毒品安非他命各一次，並於如附表所示
    之時間、地點為警查獲，而扣得如附表所示之物。
二、案經臺北縣政府警察局三峽分局報請臺灣板橋地方法院檢察署檢察官偵查起訴及
    移送併案審理。
    理  由
一、右揭事實，業據被告甲○○於本院審理時坦承不諱，而其於如附表所示時間為警
    查獲後，經警採尿送驗結果，九十二年八月十六日、同年八月二十三日兩次均認
    呈安非他命類及鴉片類均陽性反應、同年九月十二日該次認呈嗎啡類陽性反應、
    同年十一月八日該次認呈鴉片類陽性反應，有臺灣檢驗科技股份有限公司濫用物
    尿液檢驗報告三紙及昭信科技顧問股份有限公司濫用藥物陽性檢體檢驗報告一紙
    在卷可稽，並有如附表編號二、三所示之物扣案可證，而附表編號二所示之物經
    法務部調查局鑑定結果確係海洛因（驗餘淨重一點四五公克、包裝重０點二三公
    克），有該局九十二年九月三十日調科壹字第０六０００七四八一號鑑定通知書
    一紙附卷為證，足認被告之自白與事實相符，為可採信。而被告前因施用毒品案
    件，經本院以八十九年度毒聲字第二九一一號裁定送勒戒處所觀察、勒戒後，認
    有繼續施用毒品之傾向，再經本院以八十九年度毒聲字第三二九四號裁定令入戒
    治處所施以強制戒治一年，嗣經本院以八十九年度毒聲字第六六八九號裁定停止
    強制戒治，所餘戒治期間付保護管束，惟於保護管束期間有違反保護管束應遵守
    事項情節重大，復經本院裁定以九十年度毒聲字第一八九一號裁定撤銷停止戒治
    ，令入戒治處所施以強制戒治，於九十年十月二十五日強制戒治期滿釋放，由臺
    灣板橋地方法院檢察署檢察官於九十年十二月十日以九十年度戒毒偵字第七四六
    號為不起訴處分確定之事實，有上開不起訴書處分書、臺灣高等法院被告全國前
    案紀錄表在卷可佐。被告於前開強制戒治執行完畢釋放後，五年內再犯本件施用
    第一級、第二級毒品犯行，事證明確，應依法論科。
二、查海洛因及安非他命分別為毒品危害防制條例第二條第二項第一、二款明定之第
    一、二級毒品，不得持有、施用，核被告所為，係犯修正前毒品危害防制條例第
    十條第一項之施用第一級毒品罪及同條第二項之施用第二級毒品罪；而毒品危害
    防制條例於九十二年七月九日修正公布、九十三年一月九日生效，該條例第十條
    第一項、第二項之規定並無更易。本件被告於毒品危害防制條例修正實施前，係
    依修正前毒品危害防制條例第二十條第二項強制戒治期滿，由檢察官為不起訴處
    分後，五年內再犯同毒品危害防制條例第十條之罪，並繫屬臺灣板橋地方法院檢
    察署偵查，依修正前毒品危害防制條例第二十三條第二項之規定固應追訴處罰，
    而新法實施後則仍符合修正後毒品危害防制條例第二十三條第二項所定五年內再
    犯施用毒品罪者應予追訴處罰之規定，是無論依修正前後之規定，其行為均屬應
    予追訴處罰之犯罪，經比較新舊法結果，被告所犯前開二罪，依修正後之同法第
    十條第一項、第二項之規定，刑罰與修正前同條規定相同，並無不利，是依刑法
    第二條第一項前段規定，自應適用修正後毒品危害防制條例第十條第一項、第二
    項之規定處斷。至其施用前持有第一級毒品海洛因、第二級毒品安非他命之低度
    行為，應分別為其施用第一級毒品海洛因、第二級毒品安非他命之高度行為所吸
    收，均不另論罪。其先後各多次施用第一級毒品海洛因及第二級毒品安非他命之
    犯行，時間緊接，犯罪構成要件相同，顯係基於概括犯意為之，均為連續犯，應
    依刑法第五十六條之規定各論以一罪，並均加重其刑。又其所犯上開連續施用第
    一級毒品及連續施用第二級毒品二罪間，犯意各別，罪名互異，應分論併罰。爰
    審酌被告之犯罪動機、目的、所生危害及犯後態度等一切情狀，分別量處如主文
    所示之刑，並定其應執行之刑。
三、扣案如附表編號二所示之海洛因一包，係查獲之毒品，屬毒品危害防制條例所定
    之違禁物，爰依同條例第十八條第一項前段規定，不問屬於犯人與否，沒收銷燬
    之。另扣案如附表編號三所示之物，為被告所有，而供其施用第一級毒品海洛因
    所用之物，業據被告於本院審理時供述明確，應依刑法第三十八條第一項第二款
    之規定沒收。
據上論斷，應依刑事訴訟法第二百九十九條第一項、第二百七十三條之一第一項，修
正後毒品危害防制條例第十條第一項、第二項、第十八條第一項前段，刑法第十一條
前段、第二條第一項前段、第五十六條、第三十八條第一項第二款、第五十一條第五
款，判決如主文。
本案經檢察官乙○○到庭執行職務
中      華      民      國      九十三      年    三    月    二十二    日
                                  臺灣板橋地方法院刑事第一庭
                                            法官  李  幼  妃
右正本證明與原本無異。
如不服本判決，應於判決送達後十日內，向本院提出上訴狀。
                                          書記官  強  梅  芳
中      華      民      國      九十三      年    三    月    二十四    日
附錄本案論罪科刑法條全文
毒品危害防制條例第十條：
施用第一級毒品者，處六月以上五年以下有期徒刑。
施用第二級毒品者，處三年以下有期徒刑。
附表：
┌──┬─────────┬───────────┬──────────┐
│編號│查獲時間          │查獲地點              │扣案物              │
├──┼─────────┼───────────┼──────────┤
│一、│九十二年八月十六日│臺北縣鶯歌鎮○○街產業│無                  │
│    │十四時三十分許    │道路旁                │                    │
├──┼─────────┼───────────┼──────────┤
│二、│九十二年八月二十三│臺北縣鶯歌鎮○○路二０│第一級毒品海洛因一包│
│    │日十七時三十分許  │０號廢棄工廠內        │（驗餘淨重一點四五公│
│    │                  │                      │克、包裝重０點二三公│
│    │                  │                      │克）                │
├──┼─────────┼───────────┼──────────┤
│三、│九十二年九月十二日│臺北縣鶯歌鎮○○○路一│注射針筒三支、分裝袋│
│    │十一時許          │六０號西寧寺內        │五十七個、香煙盒一個│
├──┼─────────┼───────────┼──────────┤
│四、│九十二年十一月八日│臺北縣鶯歌鎮○○路一九│無                  │
│    │十八時許          │五號前                │                    │
└──┴─────────┴───────────┴──────────┘
